臺灣彰化地方法院刑事判決　　　　　　　　　　　　　九十三年度易字第七七四號
　　公　訴　人　臺灣彰化地方法院檢察署檢察官
　　被　　　告　乙○○
右列被告因違反電子遊戲場業管理條例等案件，經檢察官聲請以簡易判決處刑（九十
三年度偵字第三六二五號），本院依通常審判程序判決如左：
    主  文
乙○○共同違反未依電子遊戲場業管理條例規定辦理營利事業登記，不得經營電子遊
戲場業之規定，處拘役參拾日，如易科罰金，以佰元折算壹日。緩刑貳年。
扣案之賭博性電子遊戲機貳台（含ＩＣ板貳片）及新臺幣肆仟捌佰元均沒收。
    事實及理由
一、犯罪事實：
    乙○○受僱於甲○○（另結），在甲○○於彰化縣福興鄉外埔村外埔巷三之一號
    經營醉谷ＫＴＶ小吃部擔任會記，負責兌換錢幣及結帳工作，甲○○未依電子遊
    戲場業管理條例辦理營利事業登記，乙○○竟與甲○○共同基於經營遊戲場業之
    犯意及與不特定人在公眾得出入場所賭博之概括犯意，自民國九十三年四月初某
    日起，至九十三年四月二十一日止，在上述公眾得自由出入之小吃部貴賓室內，
    擺設賭博性電子遊戲機「虎豹王二代」（俗稱小瑪莉）二台，由乙○○負責看顧
    機檯，先後多次與不特定之賭客賭博財物，其賭博方式為賭客每次投入新臺幣（
    下同）十元，押中可得倍數不等之彩金；如未押中，所下賭注悉歸甲○○贏得。
    迄九十三年四月二十一日二十一時二十分許，在上址為警查獲，並扣得賭博性電
    子遊戲機二台及機具內之賭資四千八百元。
二、證據名稱：(一)扣案電子賭博性電子遊戲機二台及機具內之賭資四千八百元。
              (二)現場照片六張及現場簡圖。
              (三)共同被告甲○○之供述。
三、對於被告有利證據不採納之理由：
  (一)被告辯稱：該ＫＴＶ自下午四時至凌晨三時營業，其上班時間自下午七時至凌晨
    三時，未負責電子遊戲機部分，上班時均無客人把玩該電子遊戲機云云；經查：
    上述電子遊戲機擺設之處所為上述ＫＴＶ中之貴賓室內，其內另擺設投幣式歌唱
    機一台，該貴賓室並未上鎖，電子遊戲機內查獲十元硬幣共四千八百元，此據被
    告乙○○述明，並有現場照片及上述電子遊戲機及其內之硬幣共四千八百元扣案
    可證，共同被告甲○○於本院原以簡式審判程序審理時稱：未辦理電子遊戲場業
    之營業登記，所擺設之機台客人可以玩等語，足見上述電子遊戲機係與投幣式歌
    唱機一起擺設於該ＫＴＶ之營業場所，且供不特定客人先後多次賭玩，所以該電
    子遊戲機才有高達四千八百元之硬幣，該ＫＴＶ顯以擺設上述電子遊戲機方式經
    營電子遊戲場業，並供不特定客人賭博，被告乙○○須看顧該營業場所，自亦包
    括看顧上述電子遊戲機，即屬分擔以該賭博性電子遊戲機經營電子遊戲場業之行
    為，縱其於上班時恰好均無客人把玩，仍應與所有參與經營之人負擔全部之共犯
    責任。
  (二)被告乙○○已參與以該賭博性電子遊戲機經營電子遊戲場業之經營行為，已如前
    述，屬犯罪構成要件之分擔行為，與同案被告甲○○均為共同正犯，聲請簡易判
    決處刑書認被告乙○○係幫助犯云云，顯有誤認，附此敘明。
四、被告乙○○前未曾受有期徒刑以上刑之宣告，有臺灣高等法院被告全國前案紀錄
    表在卷可按，其因尋找就業機會致罹刑章，經此次科刑之宣告，當知警惕，信無
    再犯之虞，本院認本件所宣告之刑，以暫不執行為適當，併宣告緩刑二年，以啟
    自新。
五、應適用之法條：刑事訴訟法第四百五十二條、第二百九十九條第一項前段、第三
    百十條之一，電子遊戲場業管理條例第二十二條，刑法第十一條前段、第二十八
    條、第二百六十六條第一項前段、第二項、第五十五條、第四十一條第一項前段
    、第七十四條第一款，罰金罰鍰提高標準條例第一條前段、第二條，判決如主文
    。
中      華      民      國    九十三    年      十      月     十三     日
                                臺灣彰化地方法院刑事第三庭
                                    審判長法官  余  仕  明
                                    法      官  簡  婉  倫
                                    法      官  黃  玉  齡
右正本證明與原本無異。
如不服本判決，應於判決送達後十日內向本院提出上訴狀( 須附繕本 )。
告訴人或被害人對於判決如有不服具備理由請求檢察官上訴者，其上訴期間之計算係
以檢察官收受判決正本之日期為準。
                                    法院書記官  梁  高  賓
中      華      民      國    九十三    年      十      月     十五     日
電子遊戲場業管理條例第二十二條：
違反第十五條規定者，處行為人一年以下有期徒刑、拘役或併科新臺幣五十萬元以上
二百五十萬元以下罰金。
